臺灣彰化地方法院民事判決
110年度小上字第41號
上  訴  人  亞太電信股份有限公司

法定代理人  陳鵬    
訴訟代理人  藍獲鉅  
被 上訴 人  宋源榮  

訴訟代理人  宋藹玲  
上列當事人間請求給付電信費事件，上訴人對於中華民國110年1
1月9日本院北斗簡易庭110年度斗小字第274號第一審判決提起上
訴，本院合議庭於111年5月3日言詞辯論終結，判決如下：
    主  文
上訴駁回。
第二審訴訟費用新臺幣壹仟伍佰元由上訴人負擔。
    事實及理由
壹、程序部分：
一、法定代理人之代理權消滅者，訴訟程序在取得訴訟能力之本
    人承受其訴訟以前當然停止；該條規定，於有訴訟代理人時
    不適用之；承受訴訟人，於得為承受時，應即為承受之聲明
    ；聲明承受訴訟，應提出書狀於受訴法院，民事訴訟法第17
    0條、第173條、第175條、第176條分別定有明文。查，上訴
    人提起本件訴訟時，法定代理人原為呂芳銘，惟嗣於本院審
    理中，法定代理人業經變更為陳鵬，有上訴人提出之公司變
    更登記表在卷可憑（見二審卷第67至73頁）。上訴人法定代
    理人變更業已具狀聲明承受訴訟（見二審卷第61頁），應予
    准許。
二、按對於小額程序之第一審裁判之上訴，非以其違背法令為理
    由，不得為之；小額訴訟程序之上訴狀內應記載上訴理由，
    並表明：一原判決所違背之法令及其具體內容；二依訴訟資
    料可認為原判決有違背法令之具體事實，民事訴訟法第436
    條之24第2項、第436條之25分別定有明文。查上訴人之上訴
    狀，已就原判決未將逾越授權範圍之事實分配與被上訴人負
    舉證責任，違反民事訴訟法第277條舉證責任分配之情事具
    體指摘，應認已符合民事訴訟法第436條之24第2項之規定，
    先予敘明。
貳、實體部分：　　
一、上訴人起訴及上訴意旨略以：
　㈠被上訴人於民國105年3月27日向伊申請電信服務並租用門號0
    000000000號使用(下稱系爭甲門號)，嗣於107年4月3日變更
    為0000000000號(下稱系爭乙門號)，再於109年11月26日向
    伊申請專案服務（下稱系爭電信服務契約），然被上訴人於
    110年3月16日繳款新臺幣（下同）1,680元後即未再依約繳
    款，經伊催討仍未獲清償，伊已依約終止兩造之電信服務契
    約，被上訴人迄今尚積欠伊系爭乙門號於110年2月至5月之
    電信費11,279元、專案補償款26,708元（總計37,987元），
    爰依系爭電信服務契約提起本件訴訟。
　㈡伊已提出載有被上訴人簽名之行動電話服務申請書、行動電
    話異動申請書及專案同意書等證物，且均附有被上訴人之身
    分證及健保卡影本，伊已就系爭契約之真正負舉證之責。且
    被上訴人於原審已承認曾授權訴外人蕭智富向伊申辦系爭甲
    門號使用，嗣後縱使門號轉換系爭乙門號，仍為原電信服務
    契約之延續，並未變更契約當事人，亦未發生終止契約之效
    果，原審認系爭契約已因變更門號而終止，乃違反民法第15
    3條及199條第1項之規定。被上訴人辯稱授權蕭智富申辦門
    號後，蕭智富逾越授權範圍盜辦門號異動等情，應由被上訴
    人負舉證責任，原審舉證責任之分配有違誤，違背民事訴訟
    法第277條之規定，原審復認為被上訴人之證件遭人趁機取
    得複製影本使用，實有違經驗法則輿論理法則，且違背法官
    中立性，判決當然違背法令。
二、被上訴人則以：伊曾於105年間偕同訴外人蕭智富向上訴人
    申請系爭甲門號，但伊未於電信服務申請書簽名，是蕭智富
    借伊的名字辦門號；嗣後於107年間、109年間伊從未前往上
    訴人公司辦理門號變更或專案契約，上訴人提出之異動申請
    書、專案申請書之簽名都不是伊簽的，伊沒有授權蕭智富變
    更為系爭乙門號及購買專案，也沒有把證件交給他人使用等
    語置辯。
三、原審判決上訴人原審之訴駁回，上訴人不服提起上訴，上訴
    聲明㈠原判決廢棄。㈡被上訴人應給付上訴人37,987元，及其
    中11,279元自支付命令送達翌日起至清償日止，按年息5％支
    付之利息。
四、本院判斷：
　㈠上訴人主張：被上訴人於105年3月27日偕同訴外人蕭智富向
    伊申請系爭甲門號；嗣於107年4月3日系爭甲門號變更為乙
    門號，109年11月26日系爭乙門號再申請專案合約，系爭乙
    門號尚積欠伊110年2月至5月之電信費11,279元、專案補償
    款26,708元等節，為兩造所不爭，並有行動電話服務申請書
    、異動申請書、專案同意書、帳務明細表在卷為憑(見原審
    卷第61頁、第133至153頁)，堪信屬實。
　㈡上訴人未證明系爭異動申請書、專案同意書為真正：
　1.按當事人提出之私文書必須真正而無瑕疵者，始有訴訟法之
    形式的證據力，此形式的證據力具備後，法院就其中之記載
    調查其是否與系爭事項有關，始有實質的證據力之可言；又
    民事訴訟法第358條關於私文書經本人或其代理人簽名、畫
    押、蓋章或按指印者，推定為真正之規定，須其簽名、畫押
    、蓋章或按指印係本人或其代理人為之，在當事人間已無爭
    執或經舉證人證明者，始得適用。
　2.上訴人雖主張系爭乙門號異動申請書、專案同意書為被上訴
    人親自簽名申請，然為被上訴人所否認。經查：系爭乙門號
    異動申請書、專案同意書上，申請人簽章欄位之「宋源榮」
    字跡，以肉眼觀之，兩者字型與筆順互有差異，且與被上訴
    人於本院當庭簽寫姓名之字體形狀、字型方向亦有不符，此
    有系爭異動申請書、同意書及被上訴人簽名之字跡附卷可稽
    (見原審卷第139、143、145、151頁及二審卷第101頁)，參
    酌上訴人於本院準備程序亦自陳：兩者（系爭申請書、同意
    書之簽名與被上訴人當庭簽名）有些筆劃像，但不是全部都
    類似等語（見二審卷第97頁），故難認上開文件係被上訴人
    所簽寫。另上開文件雖附有被上訴人身分證影本，然上開影
    本並非原本，於經驗法則上極易由他人複製取得，此外上訴
    人復未能舉證證明上開文件為被上訴人所簽名，則上開文件
    自難認屬真正。被上訴人辯稱其未到場辦理系爭乙門號異動
    及專案契約，應屬可信。
　㈡上訴人未證明系爭異動申請書、專案同意書為被上訴人授權
    他人申辦：
　1.上訴人復主張系爭乙門號縱非被上訴人親自辦理，應有授權
    他人云云，然為被上訴人所否認，上訴人應就被上訴人確有
    授權一事負舉證責任。查系爭乙門號異動申請書與專案同意
    書之代理人簽章欄均為空白，此有上開契約附卷可參(見原
    審卷第139、145、151頁)，可見上開文件均係以被上訴人本
    人名義申辦，未有任何代理意旨，已難認被上訴人有何授權
    他人以本人名義申請之情形。又上開文件雖均附有被上訴人
    之身分證件影本(見原審卷第141、147頁)，然亦無法據此推
    認被上訴人有給予第三人身分證原本或授權申辦之意思。是
    本件並無證據證明被上訴人有何授權他人申辦門號異動與專
    案契約之事，亦無證據可認有表見代理之情形，上訴人主張
    難認可採。
　2.上訴人另主張被上訴人曾授權他人申辦系爭甲門號，即可證
    明亦有授權他人申辦系爭乙門號及專案契約云云，審酌上訴
    人之門號異動或專案契約，均需重新填載申請書並檢附雙證
    件始能辦理，此有上訴人提出之各次申請書、契約書在卷為
    據，堪認各次申辦程序均屬獨立契約，難認被上訴人曾授權
    他人申辦系爭甲門號，即可推論亦有授權辦理門號變動為系
    爭乙門號及簽訂專案契約，上訴人上開主張，亦難謂有據。
五、綜上所述，上訴人未能舉證系爭門號異動申請書、專案申請
    書為真正，上訴人依據門號異動後之電信服務契約請求被上
    訴人給付電信服務費、專案補償款37,987元及遲延利息，即
    無理由，應予駁回。原審判決理由雖有不同，但結論並無二
    致，仍應駁回上訴。
六、本件事證已臻明確，兩造其餘攻擊防禦方法及所提證據，經
    本院斟酌後，認均不足以影響本判決之結果，自無逐一詳予
    論駁之必要。
七、本件第二審裁判費為1,500元，應由上訴人負擔，爰確定如
    主文第2項所載。
八、據上論結，本件上訴為無理由，爰依民事訴訟法第436條之3
    2第2項、第449條第1項、第78條、第436條之32第1項、第43
    6條之19，判決如主文。　　
中　　華　　民　　國　　111 　年　　5 　　月　  17  　日

                民事第二庭    　審判長法　官　陳毓秀
                                    
　　　　　　　　　　　　　　　　　　　法  官　陳弘仁
                                      
　　　　　　　　　　　　　　　　　　　法  官　王姿婷
以上正本係照原本作成。　　　　　　　
不得上訴。
中　　華　　民　　國　　111 　年　　5 　　月　　17　　日
                                      書記官  吳曉玟